【裁判字號】    89,訴,269
【裁判日期】    890713
【裁判案由】    損害賠償
【裁判全文】
臺灣嘉義地方法院民事判決  八十九年度訴字第二六九號
    原      告  丙○○
    被      告  甲○○
                乙○○
右當事人間損害賠償事件，本院判決如左：
    主    文
原告之訴及假執行之聲請均駁回。
訴訟費用由原告負擔。
    事    實
甲、原告方面：
    一、聲明：被告等應連帶負責將如後附表所列竊盜物品交還原告，如不能交付原
              物時，應按時價賠償原告及為以供擔保為條件之假執行宣告。
    二、陳述：
        （一）被告甲○○、乙○○夫婦二人共同意圖為自己不法之所有，於八十八
              年十月二十六日十時許，利用向原告之母張秀英購買嘉義市盧厝里姜
              母寮三六之三二號房屋而前往裝璜之機會，擅自進入隔壁三六之三三
              號原告所有房屋內，竊取原告所有之大小美術燈、人物像、藝品、古
              董、太陽能熱水器、水塔、浴缸馬達等物品，案經原告會同警方人員
              查獲後，除美術大吊燈業經返還外，餘如後附表所列物品則尚藏匿，
              不願交還，且不知悔悟，除供認竊取美術大吊燈外，餘一概否認，然
              被告犯罪手法相同，尤其太陽能熱水器、馬達迄今仍裝設在其購買之
              三六之三二號屋內，本案經警方移付檢察官偵查終結提起公訴，現由
                鈞院審理中。
        （二）按數人共同侵害他人權利者，連帶負損害賠償責任，民法第一百八十
              五條定有明文。被告夫婦二人共同意圖為自己不法之所有，竊取原告
              所有置於屋內物品，自應連帶負責將所竊取之物品交還原告，倘無法
              交還原物，則應按時價連帶賠償原告，實無庸置疑，為此依刑事訴訟
              法第四百八十七條之規定提起附帶民事訴訟。
乙、被告方面：
    一、聲明：請求駁回原告之訴及假執行之聲請。
    二、陳述：原告要的東西我們只拿水晶燈及山水油畫，而且已經還給被害人。原
              告的房子都沒有鎖，任何人都會自由進出。
丙、本院依職權調取本院八十九年度易字第三三號竊盜案件卷宗及向嘉義市警察局調
    取被告乙○○、甲○○涉嫌竊盜案件偵訊筆錄。
    理由
一、本件原告起訴主張被告甲○○、乙○○，於八十八年十月二十六日十時許，利用
    向原告之母張秀英購買嘉義市盧厝里姜母寮三六之三二號房屋而前往裝璜之機會
    ，擅自進入隔壁三六之三三號原告所有房屋內，竊取原告所有之大小美術燈、人
    物像、藝品、古董、太陽能熱水器、水塔、浴缸馬達等物品，案經原告會同警方
    人員查獲後，除美術大吊燈業經返還外，餘如後附表所列物品則尚藏匿，不願交
    還。被告夫婦二人共同意圖為自己不法之所有，竊取原告所有置於屋內物品，自
    應連帶負責將所竊取之物品交還原告，倘無法交還原物，則應按時價連帶賠償原
    告，為此依刑事訴訟法第四百八十七條之規定提起附帶民事訴訟。被告乙○○、
    甲○○二人均以我們只拿了水晶燈及山水油畫，而且已經還給被害人等語資為抗
    辯。
二、按因犯罪而受損害之人，於刑事訴訟程序得附帶提起民事訴訟，對於被告及依民
    法負賠償責任之人，請求回復其損害，刑事訴訟法第四百八十七條第一項定有明
    文。經查，本件原告主張被告二人應聯帶返還之失竊物品，均係原告之父黃國男
    所有等情，業據原告先後於本院八十九年度易字第三三號竊盜案件八十九年一月
    二十一日、同年二月十一日調查庭時陳述在卷，此經本院依職權調取該案刑事卷
    宗核閱屬實，原告嗣於本件損害賠償事件八十九年四月十日及同年六月二十九日
    言詞辯論時，先後又陳述附表所列物品均係其父黃國男所有等語在卷，而上開竊
    盜刑事判決亦認定失竊之物品係原告之父黃國男所有，有該判決書乙附在卷可稽
    ，失竊物品既係原告之父黃國男所有而非原告所有，原告亦無法舉證證明其因該
    物品失竊而受有如何之損害，自非因犯罪而受損害之人，揆諸上開法條之規定，
    原告提起本件附帶民事訴訟，為無理由，應予駁回。原告受敗訴判決，其假執行
    之聲請即失所依據，應併予駁回。
三、據上論斷，原告之訴為無理由，並依民事訴訟法第七十八條判決如主文。
中      華      民      國    八十九    年      七      月      十三    日
~B臺灣嘉義地方法院民事庭
~B    法  官  曾文欣
右正本係照原本作成
如對本判決上訴須於判決送達後廿日內向本院提出上訴狀
中      華      民       國   八十九     年     七      月     十四     日
~B    書記官   鄭翔元


司法院資訊處製作；財團法人民間司法改革基金會備份。
